【裁判字號】    90,交聲,674
【裁判日期】    901031
【裁判案由】    
【裁判全文】
臺灣臺北地方法院交通事件裁定                      九十年度交聲字第六七四號
    異議人即
    受處分人  甲○○
右列受處分人因違反道路交通管理處罰條例案件，對於台北市交通事件裁決所中華民
國九十年六月二十日所為之處分（原處分案號：北市裁三字第駕裁二二－ＡＢＷ二二
九三五九號），聲明異議，本院裁定如左：
    主      文
異議駁回。
    理      由
一、按設於實施機慢車兩段式左轉路口附近顯明之處，並配合劃設機慢車左轉待轉區
    標線之機慢車兩段左轉標誌，係用以告示左轉機器腳踏車或慢車駕駛人應遵照號
    誌指示，在號誌顯示允許直行時先行駛至右前方路口之左轉待轉區等待左轉，俟
    該方向號誌顯示允許直行後，再行續駛，以兩段方式完成左轉，道路交通標誌標
    線號誌設置規則第六十五條定有明文，而道路交通管理處罰條例（民國九十年一
    月十七日總統修正公布之道路交通管理處罰條例部分條文，其施行日期依同條例
    第九十三條規定須由行政院以命令定之，而行政院係於九十年四月三日以台九十
    交字第０一九三一七號令發布修正後之該條例自九十年六月一日起施行，故以下
    所述及之本條例，如無特別註明，乃係修正生效後之新法，而於敘述上如係九十
    年一月十七日修正，同年六月一日生效施行前之該條例，則會在該條例下加註【
    舊法】以資辨明，惟本件以下所述及之道路交通管理處罰條例第三條第八款及第
    四十八條規定並未在該條例於九十年一月十七日公布時，作任何之修正，故本件
    以下所稱之該條例第三條第八款及第四十八條，即無區分新舊法之必要）所稱之
    汽車，依該條例第三條第八款規定包括機器腳踏車，再汽車駕駛人轉彎時，有不
    依標誌、標線、號誌指示者，處銀元二百元以上六百元以下（即新台幣【以下同
    】六百元以上一千八百元以下）罰鍰，道路交通管理處罰條例第四十八條第二款
    亦定有明文，再汽車駕駛人駕駛汽車違反道路交通管理處罰條例第四十八條規定
    者，除應依該條所規定之罰鍰處罰外，並予記違規點數一點，道路交通管理處罰
    條例第六十三條第一項第一款亦定有明文。
二、本件受處分人即異議人甲○○於九十年四月十八日下午五時四十分許，騎乘車號
    ＡＺＺ－九七二號重型機車，沿台北市○○路由北往南方向行駛，行經台北市○
    ○區○○路、庫倫街設有機慢車兩段左轉標誌之交岔路口，未遵守上開號誌之指
    示以二段式之方式完成左轉，而逕行直接左轉往東方向之庫倫街繼續行駛，而適
    為通過該路口之台北市政府警察局大同分局蘭州派出所（以下稱大同分局）員警
    許仁豪當場發現攔停，並以受處分人有違反前揭道路交通管理處罰條例第四十八
    條第二款規定之行為逕行掣單舉發，而因受處分人拒絕簽收員警開立之舉發違反
    道路交通管理事件通知單，經員警在通知單上載明受處分人拒絕簽收之事由後，
    依違反道路交通管理事件統一裁罰標準及處理細則第十一條第一項第一款規定，
    視為受處分人已經收受該通知單，嗣受處分人於舉發通知單上所載應到案日期前
    向原處分機關提出申訴，經原處分機關請舉發單位即大同分局調查結果，仍認受
    處分人有前開違規行為，原處分機關乃依前揭道路交通管理處罰條例第三條第八
    款、第四十八條第二款、第六十三條第一項第一款規定於九十年六月二十日從輕
    裁處異議人罰鍰六百元並予記違規點數一點。
三、受處分人經合法傳喚未於本院所指定之九十年八月一日調查期日到庭，據其所提
    呈之聲明異議狀其聲明異議意旨略以：我沒有收到過這張紅單，收道這張紅單簡
    直莫名其妙云云，惟查：
    受處分人如何有於前述時間未遵守前述路口所設有之機慢車兩段左轉標誌，而逕
    自左轉之違規事實，已據開單告發受處分人之員警許仁豪於本院九十年八月一日
    調查時供述甚詳（當日訊問筆錄參照），受處分人雖辯稱其並未收到舉發通知單
    ，惟員警如在道路上當場舉發行為人有違反道路交通管理處罰條例之行為，而被
    查獲之行為人為受處分人時，員警應在舉發通知單上之駕駛人姓名欄註明其姓名
    後，交付該行為人簽名或蓋章收受之；拒絕簽章者，並記明其事由，視為已收受
    ，違反道路交通管理事件統一裁罰標準及處理細則第十一條第一項第一款定有明
    文，本件受處分人於前述時地經員警許仁豪攔停後拒絕收受舉發通知單，除已據
    警員許仁豪於本院前開期日調查時供明外，並有記明受處分人拒絕簽收事由之該
    舉發通知單附卷可稽，是本件受處分人既於員警舉發當場拒絕簽收舉發通知單，
    依前述違反道路交通管理事件統一裁罰標準及處理細則第十一條第一項第一款規
    定，視為受處分人已收受該舉發通知單，受處分人辯稱其未收受該舉發通知單乙
    節，即難認為有理由。
四、綜上所述，受處分人確有在前述時間騎乘機車在設有機慢車兩段左轉標誌之前述
    交岔路口，不依該標誌之指示以兩段式完成左轉，而逕行直接左轉之違規行為，
    從而原處分機關乃依前揭道路交通管理處罰條例第三條第八款、第四十八條第二
    款、第六十三條第一項第一款規定從輕裁處受處分人罰鍰六百元並予記違規點數
    一點，核無違誤，本件受處分人之異議為無理由，自應將其異議駁回。
據上論斷，應依道路交通案件處理辦法第十九條，裁定如主文。
中      華      民      國  九十      年      十      月    三十一    日
                                      臺灣臺北地方法院交通法庭
                                          法  官  葉  建  廷
右正本證明與原本無異。
如不服本裁定，應於裁定送達後五日內向本院提出抗告狀。
                                          書記官  許  婉  如
中      華      民      國    九十      年      十      月    三十一    日


司法院資訊處製作；財團法人民間司法改革基金會備份。
